---
title: "TAREA_CURSO_R"
output_dir: "."
author: "Betsabe Arcos"
date: "2023-03-18"
output: html_document
---
  
 ## ¿Qué entiende por visualización?**
  
  - Es un proceso donde se utiliza elementos visuales como gráficos o mapas para representar datos. 
  - De esta manera, se trasladan datos complejos, de alto volumen o numéricos a una representación visual más fácil de procesar.
  
  Visualización de Análisis** 
  Visualización de Presentación** 


```{r}

# Instalar librerías requeridas para gráfica compuesta
library(ggpubr)
library(ggplot2)
library(ggrepel)
library(dplyr)
library(gapminder)
library(RCurl)

  
install.packages("ggpubr")
install.packages("ggplot2")
install.packages("ggrepel") 
install.packages("dplyr")
install.packages("gapminder")
install.packages("RCurl")

```
## Parte 1

##  Datos
Son datos preinstalados en R.

```

## ToothGrowth: contiene la longitud de los odontoblastos en 60 cobayos. Cada animal recibió uno de tres dosis de vitamina C (0.5, 1 y 2 mg/día) por uno de dos métodos de entrega, jugo de naranja o ácido ascórbico (una forma de vitamina C y codificada como VC). 
## Tiene 60 observaciones y 3 variables: len (longitud del diente), supp (tipo de suplemento) y dosis (dosis de vitamina C).

```{r, dientes}\
datos ( " Crecimiento de dientes " )
cabeza ( Crecimiento de dientes , n = 4 )

```

## mtcars: contiene el consumo de combustible y 10 aspectos del diseño y rendimiento del automóvil para 32 automóviles (modelos 1973-74). Tiene 32 observaciones y 11 variables numéricas: mpg (millas por galón), cyl (número de cilindros), disp (desplazamiento del motor), hp (caballos de fuerza), drat (relación del eje trasero), wt (peso), qsec (tiempo en el cuarto de milla), vs (forma del motor), am (transmisión manual o automática), gear (número de marchas) y carb (número de carburadores).

```{r, carros}
datos ( " mtcars " )
cabeza( mtcars , n = 4 )
```
```{r, diamantes}\
## Diamantes: contiene las mediciones sobre 10 variables diferentes para 53.940 diamantes. Tiene 53.940 observaciones y 10 variables: price(precio en dólares estadounidenses), carat(peso del diamante en quilates), cut(calidad del corte: Fair, Good, Very Good, Premium o Ideal), color(color del diamante desde J( peor) hasta D(mejor)), claridad(claridad desde I1(peor) hasta IF(mejor)), x(longitud en mm.), y(ancho en mm.), z(profundidad en mm.), depth( profundidad total porcentual = z / media(x,y)), table(ancho superior relativo al punto más ancho).
datos ( " diamantes " )
cabeza ( diamantes , n = 4 )
```
##  Gráficos de barras


Se hace este cambio para que la columna cyl se trate como una variable categórica y no como una variable numérica. Esto afecta a cómo se agrupan y colorean los puntos en el diagrama de dispersión. Si cyl fuera de una variable numérica, los puntos tendrán un degradado de color según el valor de cyl. Al convertir cyl en un factor, los puntos tienen colores distintos según el nivel de cyl.

```{r, resultados='ocultar'}\

datos ( " mtcars " )
mtcars $ nombre  <- nombres de filas( mtcars )
mtcars $ cyl  <- as.factor( mtcars $ cyl )
head( mtcars [, c( " nombre " , " peso " , " mpg " , " cilindro " )])
```

```{r}
automovil1 <- ggplot( mtcars , aes( x  = reorder( name , mpg ), y  =  mpg , fill  =  cyl )) +  # se definen los datos y las variables
  geom_bar( stat  =  " identidad " , posición  =  " esquivar " ) +  
  theme( legend.position  =  " right " , 
         axis.text.x  = element_text( angle  =  90 )) +  
  labs( title  =  " Consumo de combustible por modelo y cilindros " , 
        x  =  " Modelo  " , 
        y  =  " Millas por galón " , 
        fill  =  " Cilindros " ) +  
  tema ( eje.texto  = elemento_texto ( tamaño  =  8 ),
         eje.título  = elemento_texto ( tamaño  =  8 ),
         título  = elemento_texto ( tamaño  =  8 ))

automovil1
```
##La gráfica muestra el consumo de combustible por modelo y cilindros de diferentes coches.

```{r}
##Densidades
datos ( " diamantes " )
dm  <- ggplot( diamantes , aes( x  =  profundidad , relleno  =  corte )) +
  geom_density( alfa  =  0.5 ) +
  labs( title  =  " Distribución de la profundidad según el corte " ,
        x  =  " Profundidad " ,
        y  =  " Densidad " ) +
  tema_minimal() +
  scale_x_continuous( límites = c( 50 , 68 ), rupturas = seq( 50 , 68 , 5 )) +
  scale_fill_brewer( paleta = " Conjunto1 " ) +
  guias( relleno = guia_leyenda( titulo = " Corte " )) +
  tema ( eje.texto  = elemento_texto ( tamaño  =  8 ),
         eje.título  = elemento_texto ( tamaño  =  8 ),
         título  = elemento_texto ( tamaño  =  8 ))

## Gráfico muestra que la profundidad de los medios varía según el corte del diamante para determinan su calidad y valor.


##  Gráfica de dispersión

disperción  <- ggscatter( mtcars , x  =  " dosis " , y  =  " largo " ,
                    add  =  " reg.line " , 
                    conf.int  =  TRUE , 
                    color  =  " cyl " , palette  =  " jco " , 
                    forma  =  " cil " 

  stat_cor(aes( color  =  cilindro ), etiqueta.x  =  3 ) +
  xlab( " Peso del coche " ) +  
  ylab( " Millas por galón " ) +  
  ggtitle( " Relación entre peso y consumo de combustible " ) +  
  tema ( eje.texto  = elemento_texto ( tamaño  =  8 ),
         eje.título  = elemento_texto ( tamaño  =  8 ),
         título  = elemento_texto ( tamaño  =  8 ))

disperción


```{r}
## Zoom gráfico
conjunto.semilla( 42 )    # semilla
n  <-  1000       # tamaño
x  <- runif( n ) *  3   # Valores 0 y 3
# Valor x y y
y  <-  x  * sin( 1 / x ) + rnorma( n ) /  25 
df  <-  data.frame ( x  =  x , y  =  y )  
zoom1  <- ggplot( df , aes( x , y )) + geom_point( alpha  =  0.3 , col  =  " brown2 " ) + 
  geom_smooth( se  =  FALSO ) + tema_clásico()  
# se crea la segunda grafica con limites
zoom2  <- ggplot( df , aes( x , y )) + geom_point( alpha  =  0.3 , col  =  " lightblue2 " ) + geom_smooth( se  =  FALSE ) + 
  scale_x_continuous( límites  = c( 0 , 0.5 )) +
  scale_y_continuous( límites  = c( - 0.4 , 0.5 )) + 
  laboratorios( x  =  NULL , y  =  NULL ) + tema_clásico()
zoom1
zoom2

Zoom  <-  zoom1  + annotation_custom(ggplotGrob( zoom2 ), xmin  =  1 , xmax  =  2 , ymin  =  - 0.5 , ymax  =  0.5 ) +
  labs( title  =  " Relación no lineal y oscilante entre x,y con zoom en la región baja x " ) + theme_dark() + theme( axis.text  = element_text( size  =  8 ),eje.título  = elemento_texto ( tamaño  =  8 ),título  = elemento_texto ( tamaño  =  5 ))
                                                                                 zoom
                                                                                 
## Está gráfica muestra la relación entre dos variables X y Y.


##  Mapa de calor

# Se usan los datos fieles, donde las variables se mapean.
Calor  <- ggplot( fidelidad , aes( erupciones , espera )) + 
  geom_raster(aes( relleno  =  densidad )) +
  theme_minimal() +  

  labs( title  =  " Datos del géiser Old Faithful " ,
        x  =  " Tiempo de espera hasta la próxima erupción (en minutos) " ,
        y  =  " Tiempo de erupción (en minutos) " ,
        relleno  =  " densidad " ) +
  tema ( eje.texto  = elemento_texto ( tamaño  =  8 ),
         eje.título  = elemento_texto ( tamaño  =  8 ),
         título  = elemento_texto ( tamaño  =  6 ))




## Parte 2

##  Gráfica embebida
##Para la realización de esta gráfica se utilizó la herramienta "Gapminder World "
## que nos permitá visualizar multitudes de resultados 
## sobre indicadores en diferentes ámbitos de estudio a nivel mundial,
## de manera gratuita y guardar los datos de forma sencilla. 

## Este conjunto de datos contiene información sobre la expectativa de vida, la población y el ingreso per cápita de diferentes países del mundo, en diferentes momentos entre 1952 y 2007. 
## El conjunto de datos incluye información sobre 142 países diferentes.

## - Gapminder. (2008). Gapminder World 2008 (v. 1.0) [Conjunto de datos].https://www.gapminder.org/data/
  

# Para cargar la data, lo que deseamos visualizar
ruta  <-  " https://raw.githubusercontent.com/martintinch0/CienciaDeDatosParaCuriosos/master/data/gapminder.csv "
df_gapminder  <- read.table( file  =  ruta , sep = ' ; ' , header  =  TRUE , stringsAsFactors  =  FALSE )

```


```{r}
# Creación de gráfica de todos los países
p1  <-  df_gapminder % > %
  filtro( año  ==  2007 ) % > %
  ggplot(aes( x  =  gdpPercap , y  =  lifeExp , size  =  pop , color  =  continente )) +
  geom_punto() + 
  labs( x  =  " Ingreso promedio (USD) " ,
        y  =  " Expectativa de vida al nacer (años) " ,
        title = " Esperanza de vida debido al ingreso promedio - 2007 " ,
        caption = " Fuente: Gapminder " ,
        color = " Continente: " ) +
  
  # tema, tema
  tema ( leyenda.posición = " abajo " ,
         leyenda.título  = elemento_texto ( cara  =  " negrita " , color  =  " rojo " , tamaño =  10 ),
         panel.background  = element_rect( relleno  =  " blanco " , color  =  " verde " ),
         panel.grid.major  = element_line( color  =  " azul " , linetype  =  " dotted " ))

p1
```

```{r}
# Gráfica secundaria con solo algunos países
p2  <-  df_gapminder % > %
  filtro( año  ==  2007 ) % > %
  ggplot(aes( x  =  gdpPercap , y  =  lifeExp , size  =  pop , color  =  continente )) +
  geom_punto() + 
  geom_label_repel(aes( etiqueta  =  país ), box.padding  =  0.35 , point.padding  =  0.5 , arrow  = arrow( longitud  = unidad( 0.02 , " npc " ))) +
  laboratorios( x  =  NULL , y  =  NULL ) + 
  tema ( leyenda.posición  =  " null " )
```

```{r}
# Gráfica principal
p1
# Crear una región en la esquina superior derecha con viewport
vp  <-  grid :: viewport( x  =  .57 ,
                          y  =  .5 ,
                          ancho  =  .5 ,
                          altura  =  .4 )
# La gráfica secundaria con grid.draw
grid :: grid.draw( grid :: grobTree( grid :: rectGrob( gp = grid :: gpar( fill = " white " , alpha = 0.5 )),vp = vp ,ggplotGrob( p2 )))

 ## Está gráfica muestra la relación de la renta per cápita entre esperanza de vida y la población de los países del mundo en el año 2007 por continente.
 
 ##La gráfica principal representalos datos mientas que la secundaria usa `viewport` y `grid.draw` para dibuja dentro de las regiones más pequeñas.

